臺灣屏東地方法院刑事判決　　　　　　 100年度易字第1024號
公　訴　人　臺灣屏東地方法院檢察署檢察官
被　　　告　曾志寶
　　　　　　黃凱隆
　　　　　　簡宛綺
　　　　　　林柏嘉
　　　　　　楊彬彬
　　　　　　趙仲德
　　　　　　林鋒信
　　　　　　簡宛萱
　　　　　　唐嘉蓮
　　　　　　唐秋芬
　　　　　　陳韡翰
　　　　　　簡亞倫
　　　　　　趙柏霖
　　　　　　胡志成
　　　　　　林僑國
　　　　　　林永晉
　　　　　　潘弘斌
　　　　　　吳憲鑫
　　　　　　林政遠
上列被告等因賭博等案件，經檢察官提起公訴（99年度偵字第10
501 、11329 、11420 號、100 年度偵字第27 0號），茲因被告
等就被訴事實為有罪之陳述，經告知簡式審判程序意旨並聽取公
訴人及被告等之意見後，本院裁定依簡式審判程序審理，判決如
下：
    主  文
曾志寶共同犯重利罪，共玖罪，各處有期徒刑月，如易科罰金
，均以新臺幣壹仟元折算壹日；又犯重利罪，處有期徒刑月，
如易科罰金，以新臺幣壹仟元折算壹日；又共同犯意圖營利聚眾
賭博罪，處有期徒刑月，如易科罰金，以新臺幣壹仟元折算壹
日，扣案如附表五所示之物均沒收。應執行有期徒刑壹年貳月，
如易科罰金，以新臺幣壹仟元折算壹日，扣案如附表五所示之物
均沒收。
黃凱隆共同犯重利罪，共柒罪，各處有期徒刑月，如易科罰金
，均以新臺幣壹仟元折算壹日；又犯恐嚇危害安全罪，處有期徒
刑月，如易科罰金，以新臺幣壹仟元折算壹日；又共同犯意圖
營利聚眾賭博罪，處有期徒刑月，如易科罰金，以新臺幣壹仟
元折算壹日。扣案如附表五所示之物均沒收。應執行有期徒刑壹
年，如易科罰金，以新臺幣壹仟元折算壹日，扣案如附表五所示
之物均沒收。
林柏嘉共同犯重利罪，處有期徒刑月，如易科罰金，以新臺幣
壹仟元折算壹日。
簡宛綺幫助犯重利罪，共拾罪，各處拘役貳拾日，如易科罰金，
均以新臺幣壹仟元折算壹日。應執行拘役壹佰日，如易科罰金，
以新臺幣壹仟元折算壹日。又共同犯意圖營利聚眾賭博罪，處有
期徒刑月，如易科罰金，以新臺幣壹仟元折算壹日，扣案如附
表五所示之物均沒收。
楊彬彬、趙仲德、林鋒信、簡宛萱、唐嘉蓮、唐秋芬、陳韡翰共
同犯意圖營利聚眾賭博罪，各處有期徒刑月，如易科罰金，均
以新臺幣壹仟元折算壹日，扣案如附表五所示之物均沒收。
潘弘斌、吳憲鑫、林政遠、簡亞倫、趙柏霖、胡志成、林僑國、
林永晉犯賭博罪，各處罰金新臺幣肆仟元，如易服勞役，均以新
臺幣壹仟元折算壹日。
    事  實
一、曾志寶、黃凱隆、歐彥緯（另行審結）、黃明德（另行審結
    ）、林柏嘉為獲取暴利，基於乘他人急迫貸以金錢，而取得
    與原本不相當重利之犯意聯絡，自民國97年某月間起經營地
    下錢莊，由曾志寶負責提供放款資金；由黃凱隆、歐彥緯、
    林柏嘉、黃明德負責放貸、收取重利與催款業務；另簡宛綺
    基於幫助重利之犯意，協助曾志寶負責錢莊帳務之處理，而
    分別為附表一之重利犯行。嗣於99年11月17日在曾志寶、黃
    凱隆、歐彥緯、簡宛綺住處，為警查扣被害人彭照方、林美
    鳳等人所簽發之本票、借據、身分證、帳冊等物。
二、黃凱隆為催討洪裕凱所積欠之賭債，竟基於恐嚇之犯意，於
    99年7 、8 月間，在不詳地點，以其所使用之0000000000號
    行動電話門號撥打電話予洪裕凱，向其恫稱：「如不還錢，
    要讓你無法在公司上班」等語，以此加害生命、身體、自由
    、名譽及財產之事恐嚇洪裕凱，使洪裕凱心生畏懼。
三、曾志寶基於提供賭博場所、營利賭博及聚眾賭博之集合犯意
    ，分別自96年間起陸續向與之有提供賭博、營利賭博及聚眾
    賭博犯意聯絡之楊彬彬、趙仲德、林鋒信及真實姓名年籍不
    詳之女性友人取得如附表二所示之運動賭博網站之代理權限
    （取得簽賭網站之時間、名稱、對象、拆帳方式詳如附表二
    所載），利用電腦設備連結網路，在高雄市○○區○○街53
    巷19號住處，經營運動競賽簽賭網站。其經營方式有二：其
    一為由曾志寶招攬並提供賭博網站之帳號密碼予與其有提供
    賭博場所、營利賭博及聚眾賭博之犯意聯絡之簡宛綺、歐彥
    緯、黃凱隆、簡宛萱、吳永正（另行審結）、唐嘉蓮、唐秋
    芬、陳韡翰等8 名下線會員，各該下線會員並得以上網簽注
    或再將帳號密碼提供予各自招攬之下線會員潘弘斌、吳憲鑫
    、林政遠、王國憲（另行審結）、簡亞倫等賭客投注（各該
    會員取得簽賭網站之名稱、時間、再招攬之會員賭客及得利
    或拆帳方式詳如附表三所示）；或由曾志寶提供賭博網站之
    帳號、密碼予趙柏霖、胡志成、林僑國、林永晉、許宸維（
    另行審結）、劉宗奮（已歿，另由檢察官為不起訴處分）等
    6 名會員賭客，該等會員，即可上網下注簽賭（取得帳號時
    間、簽注網站名稱、賭博方式詳如附表四所示）。曾志寶每
    週或每月再分別與上線楊彬彬、趙仲德、林鋒信或下線會員
    結算輸贏金額及分帳金額。嗣於99年11月17日，為警在附表
    五所示地點扣得附表五所示物品，而循線查知上情。
四、案經臺灣屏東地方法院檢察署檢察官指揮內政部警政署刑事
    警察局偵八隊、內政部警政署高雄港務警察局、臺南市政府
    警察局、臺南縣政府警察局善化分局（現改制為臺南市政府
    警察局善化分局）偵辦後移送臺灣屏東地方法院檢察署檢察
    官偵查起訴。
    理  由
一、被告等所犯係死刑、無期徒刑、最輕本刑為3 年以上有期徒
    刑以外之罪，被告等於本院審理時就前揭被訴事實為有罪之
    陳述，經告知簡式審判程序之旨，並聽取被告等與公訴人之
    意見後，本院認無不得或不宜改依簡式審判程序進行之情，
    爰依刑事訴訟法第273 條之1 第1 項、第284 條之1 規定，
    裁定進行簡式審判程序，其證據調查依同法第273 條之2 所
    定原不受審判外陳述排除之限制；又被告等對於卷內各項證
    據亦不爭執證據能力，復無事證顯示有何違法取得或類此瑕
    疵之情，故卷內所列各項證據，自均有證據能力，合先敘明
    。
二、本院認定被告曾志寶、黃凱隆、林柏嘉、簡宛綺、楊彬彬、
    趙仲德、林鋒信、簡宛萱、唐嘉蓮、唐秋芬、陳韡翰、潘弘
    斌、吳憲鑫、林政遠、簡亞倫、趙柏霖、胡志成、林僑國、
    林永晉之證據及應適用之法條，除證據部分增加「被告曾志
    寶、黃凱隆、林柏嘉、簡宛綺、楊彬彬、趙仲德、林鋒信、
    簡宛萱、唐嘉蓮、唐秋芬、陳韡翰、潘弘斌、吳憲鑫、林政
    遠、簡亞倫、趙柏霖、胡志成、林僑國、林永晉於本院審理
    時之自白」外，餘均與檢察官起訴書之記載相同，茲引用之
    （如附件）。
三、按刑法第268 條意圖營利，聚眾賭博罪之所謂「聚眾賭博」
    ，是指聚合多數人而言，參酌司法院大法官會議釋字第145
    號解釋文「所謂多數人包括特定之多數人在內」之意旨，「
    聚眾」不僅指不特定之多數人，且包括特定之多數人在內；
    而所謂「賭博場所」，只要有一定之場所供人賭博財物即可
    ，非謂須有可供人前往之一定空間場地始足當之。次按電腦
    網際網路係可供不特定人得以共見共聞之公共資訊傳輸園地
    ，雖其為虛擬空間，但仍須電腦主機等物理上之場所、設備
    方能達其傳輸之功能，在性質上絕非純屬思想之概念空間，
    亦非物理上絕對不存在之事物。是刑法上之意圖營利供給賭
    博場所罪，以現今科技之精進，電話、傳真、網路均可為傳
    達賭博之訊息，例如營利意圖而提供網址供人賭博財物者，
    亦屬提供賭博場所之一種，而以傳真或電話簽注號碼賭博財
    物，與親自到場簽注賭博財物，僅係行為方式不同，並不影
    響其犯罪行為之認定（最高法院94年度台非字第265 號判決
    參照）。被告曾志寶、黃凱隆、簡宛綺、楊彬彬、趙仲德、
    林鋒信、簡宛萱、唐嘉蓮、唐秋芬、陳韡翰以其所取得帳號
    密碼登入運動賭博網站，接受不特定人下注，而與他人進行
    對賭，雖形式上並未將賭客聚集於一定場地內，然待各賭客
    簽賭完畢，化零為整，實質上仍可達成聚集不特定多數人參
    與賭博之目的，揆諸前揭說明，被告曾志寶、黃凱隆、簡宛
    綺、楊彬彬、趙仲德、林鋒信、簡宛萱、唐嘉蓮、唐秋芬、
    陳韡翰之行為，仍係符合刑法第268 條前、後段意圖營利供
    給賭博場所及聚眾賭博之構成要件。
四、核被告曾志寶、黃凱隆、林柏嘉上開事實一所為，均係犯刑
    法第344 條之重利罪；另按刑法上之幫助犯，係對於犯罪與
    正犯有共同之認識，而以幫助之意思，對於正犯資以助力，
    而未參與實施犯罪之行為者而言，如未參與實施犯罪構成要
    件之行為，且係出於幫助之意思提供助力，即屬幫助犯。故
    核被告簡宛綺上開事實一所為，係犯刑法第30條第1 項、第
    344 條之幫助重利罪。又被告簡宛綺以幫助之意思，參與構
    成要件以外之行為，係幫助犯，依刑法第30條第2 項規定，
    減輕其刑。被告曾志寶、歐彥緯就附表一編號（一）之重利
    犯行；被告曾志寶、黃凱隆與黃明德就附表一編號（四）、
    （五）、（八）、（十）之重利犯行；被告曾志寶與被告林
    柏嘉就附表一編號（三）之重利犯行；被告曾志寶與黃凱隆
    就附表一編號（六）、（七）之重利犯行；被告曾志寶、黃
    凱隆、黃明德、歐彥緯就附表一編號（九）之重利犯行，有
    犯意聯絡及行為分擔，均為共同正犯。核被告黃凱隆上開事
    實二所為，係犯刑法第305 條恐嚇危害安全罪。又查本件被
    告曾志寶、黃凱隆、簡宛綺、楊彬彬、趙仲德、林鋒信、簡
    宛萱、唐嘉蓮、唐秋芬、陳韡翰透過賭博網站之公眾得以任
    意出入之場所，供不特定人上網賭博財物，並聚集眾人之錢
    財，以運動競賽輸贏之偶然機率決定錢財之勝負，是核被告
    曾志寶、黃凱隆、簡宛綺、楊彬彬、趙仲德、林鋒信、簡宛
    萱、唐嘉蓮、唐秋芬、陳韡翰上開事實三所為，均係犯刑法
    第266 條第1 項之普通賭博罪、第268 條前段之意圖營利供
    給賭博場所、後段意圖營利聚眾賭博罪。核被告潘弘斌、吳
    憲鑫、林政遠、簡亞倫、趙柏霖、胡志成、林僑國、林永晉
    上開事實三所為，均係犯刑法第266 條第1 項之普通賭博罪
    。被告曾志寶與被告楊彬彬、趙仲德、林鋒信、黃凱隆、歐
    彥瑋、簡宛綺、簡宛萱、吳永正、唐嘉蓮、唐秋芬、陳韡翰
    間就上開事實三之犯行具犯意聯絡與行為分擔，均為共同正
    犯。又立法者針對特定刑罰規範之構成要件，已預設該犯罪
    行為之本質係持續實行之複數行為，具備反覆、延續之行為
    特徵，而將之總括或擬制為一個構成要件之集合犯行為，因
    其刑法評價上為構成要件之行為單數，認應僅成立一罪。則
    行為人基於概括之犯意，在密切接近之一定時、地持續實行
    之複次行為，倘依社會通念，於客觀上認為符合一個反覆、
    延續性之行為觀念者，於刑法評價上，即應僅成立一罪，學
    理上所稱「集合犯」之職業性、營業性或收集性等具有重複
    特質之犯罪均屬之，例如經營、從事業務、收集、販賣、製
    造、散布等行為概念者是（最高法院95年臺上字第1079號判
    決要旨參照）。本件被告曾志寶、黃凱隆、簡宛綺、楊彬彬
    、趙仲德、林鋒信、簡宛萱、唐嘉蓮、唐秋芬、陳韡翰自民
    國96年間某日起至99年11月17日為警查獲時止，共同經營賭
    博網站，聚集不特定之人簽賭下注，並藉此抽頭牟利，此種
    意圖營利供給賭博場所、聚眾賭博之犯罪型態，本質上乃均
    具有反覆、延續之特質，依社會通念，即應屬前揭學理上所
    稱具有營業性之重複特質之「集合犯」，均應認僅成立一罪
    。另被告曾志寶、黃凱隆、簡宛綺、楊彬彬、趙仲德、林鋒
    信、簡宛萱、唐嘉蓮、唐秋芬、陳韡翰所犯共同意圖營利供
    給賭博場所、意圖營利聚眾賭博及普通賭博3 罪間，均係基
    於一意圖營利聚眾賭博之犯意，達成其等同一犯罪所為之各
    個舉動，應屬法律概念之一行為，其等一行為觸犯上開3 罪
    名，均為想像競合犯，俱應依刑法第55條之規定，從一重之
    意圖營利聚眾賭博罪處斷。又被告曾志寶上開10次重利犯行
    、1 次聚眾賭博犯行；被告黃凱隆上開7 次重利犯行、1 次
    恐嚇犯行、1 次聚眾賭博犯行；被告簡宛綺上開10次幫助重
    利犯行、1 次聚眾賭博犯行，其犯意各別，行為互殊，應予
    分論併罰。
五、爰審酌被告曾志寶、黃凱隆、林柏嘉等人利用借款人急需用
    款之情，貸以金錢而收取與原本顯不相當之重利，危害經濟
    秩序，被告黃凱隆復以恐嚇方式討債，造成被害人心生相當
    畏懼，所為殊無可取，被告簡宛綺幫助被告曾志寶記帳足以
    助長犯罪，另審酌被告曾志寶、黃凱隆、簡宛綺、楊彬彬、
    趙仲德、林鋒信、簡宛萱、唐嘉蓮、唐秋芬、陳韡翰等人不
    思以合法方式賺取所需，經營簽賭網站，供人簽賭財物，欲
    從中獲取不法利益，助長社會僥倖心理，影響社會正常經濟
    活動，復以簽賭網站提供被告潘弘斌、吳憲鑫、林政遠、簡
    亞倫、趙柏霖、胡志成、林僑國、林永晉簽賭，戕害其等身
    心甚鉅，行為實有不該，自應受相當之刑事非難，並兼衡其
    等前科素行、犯後態度、智識程度、犯罪所得、經營重利及
    賭博網站時間等一切情狀，各量處如主文所示之刑，並依其
    等資力、職業及社會地位等節，各諭知易科罰金之折算標準
    ，被告曾志寶、黃凱隆、簡宛綺並分別定應執行之刑及易科
    罰金之折算標準，以資懲儆。末以，扣案如附表五所示物品
    ，為附表五所示被告所有供本件犯罪所用之物，業據被告等
    供陳明確，爰依刑法第38條第1 項第2 款規定宣告沒收。至
    扣案同案被告吳永正所有帳本2 本及被告簡宛綺所有資金來
    往記事紙1 張，無證據證明係供犯本件犯罪所用之物，爰不
    予宣告沒收。
據上論斷，應依刑事訴訟法第273 條之1 第1 項、第299 條第1
項前段，刑法第344 條、第266 條第1 項、第268 條、第305 條
、第28條、第30條、第41條第1 項、第51條第5 款、第6 款、第
38條第1 項第2 款，刑法施行法第1 條之1 ，判決如主文。
本案經檢察官潘國威到庭執行職務
中    華    民    國   100    年    10    月    12    日
                      刑事第一庭  法  官  陳茂亭
以上正本證明與原本無異。
如不服本判決應於收受判決後10日內向本院提出上訴書狀，並應
敘述具體理由；其未敘述上訴理由者，應於上訴期間屆滿後20日
內向本院補提理由書（均須按他造當事人之人數附繕本）「切勿
逕送上級法院」。
中    華    民    國   100    年    10    月    12    日
                                  書記官  黃佳惠
附錄本判決論罪科刑法條全文：
中華民國刑法第305條
（恐嚇危害安全罪）
以加害生命、身體、自由、名譽、財產之事，恐嚇他人致生危害
於安全者，處2 年以下有期徒刑、拘役或3 百元以下罰金。
中華民國刑法第344條
（重利罪）
乘他人急迫、輕率或無經驗貸以金錢或其他物品，而取得與原本
顯不相當之重利者，處1 年以下有期徒刑、拘役或科或併科1千
元以下罰金。
中華民國刑法第266條
（普通賭博罪與沒收物）
在公共場所或公眾得出入之場所賭博財物者，處1 千元以下罰金
。但以供人暫時娛樂之物為賭者，不在此限。
當場賭博之器具與在賭檯或兌換籌碼處之財物，不問屬於犯人與
否，沒收之。
中華民國刑法第268條
（圖利供給賭場或聚眾賭博罪）
意圖營利，供給賭博場所或聚眾賭博者，處3 年以下有期徒刑，
得併科3 千元以下罰金。
附表一
┌───┬──────┬──────────────┬───────┬───────┐
│編號  │行為人      │被害人/犯罪經過/分工方式    │扣案物品      │所犯法條      │
├───┼──────┼──────────────┼───────┼───────┤
│(一)  │曾志寶      │彭照方於99年9月間某日，為償 │警方自歐彥緯住│1.曾志寶、歐彥│
│      │歐彥緯      │還賭債，急需用錢，遂透過不詳│處查扣彭照方所│  緯：刑法第  │
│      │簡宛綺      │友人之介紹，撥打歐彥緯所使用│簽發之6萬元本 │  344條、第28 │
│      │            │之「0000000000」號行動電話門│票1張、身分證 │  條。        │
│      │            │號，與歐彥緯聯繫借款事宜，由│影本1份。     │2.簡宛綺：刑法│
│      │            │歐彥緯向曾志寶取得貸款資金後│              │  第30條第1項 │
│      │            │，在高雄市○○區○○路與大昌│              │  、第344條。 │
│      │            │街口某處，以10天1期，每期每 │              │              │
│      │            │萬元利息1000元方式計息，借款│              │              │
│      │            │2萬元予彭照方，彭照方並交付 │              │              │
│      │            │其所簽發之6萬元本票1張、身分│              │              │
│      │            │證影本供擔保。簡宛綺則協助曾│              │              │
│      │            │志寶記帳。                  │              │              │
├───┼──────┼──────────────┼───────┼───────┤
│(二)  │曾志寶      │鍾源彩於98年12月24日，急需用│警方自鍾源彩住│1.曾志寶：刑法│
│      │簡宛綺      │錢，遂透過真實姓名不詳綽號「│處查扣鍾源彩所│  第344條     │
│      │            │阿伸」友人之介紹，撥打曾志寶│簽發之本票4張(│2.簡宛綺：刑法│
│      │            │所使用之「0000000000」號行動│票面金額分別為│  第30條第1項 │
│      │            │電話，與曾志寶聯繫借款事宜，│1張3萬元，3張1│  、第344條   │
│      │            │，由曾志寶在高雄市三民區河北│萬元)、鍾源彩 │              │
│      │            │路三鳳宮附近，以10天為1期， │之國民身分證影│              │
│      │            │每期每3萬元1000元方式計算， │本、健保卡影本│              │
│      │            │借款3萬元予鍾源彩，鍾源彩並 │各1張。       │              │
│      │            │交付其所簽發之3萬元、1萬元之│              │              │
│      │            │本票各1張、國民身分證、健保 │              │              │
│      │            │卡影本各1張予曾志寶充作擔保 │              │              │
│      │            │。簡宛綺則協助曾志寶記帳。  │              │              │
├───┼──────┼──────────────┼───────┼───────┤
│(三)  │曾志寶      │陳昭延於98年11月23日，因兒子│警方自曾志寶住│1.曾志寶、林柏│
│      │林柏嘉      │生病，急需現金週轉，透過林柏│處查扣陳昭延所│  嘉：刑法第  │
│      │簡宛綺      │嘉之介紹，向曾志寶借款，曾志│簽發之面額9萬 │  344條、第28 │
│      │            │寶乃委由林柏嘉在高雄市○○路│元本票1張、陳 │  條          │
│      │            │及中山路口，以10天1 期，每期│昭延之身分證影│2.簡宛綺：刑法│
│      │            │每萬元利息1000元方式計息，借│本            │  第30條第1項 │
│      │            │款3 萬元予陳昭延，陳昭延並簽│              │  、第344條。 │
│      │            │發9 萬元本票1 張及提供身分證│              │              │
│      │            │影本1 份充作擔保。簡宛綺則協│              │              │
│      │            │助曾志寶記帳。              │              │              │
├───┼──────┼──────────────┼───────┼───────┤
│(四)  │曾志寶      │蘇曉秋於97年3月間，因生意上 │警方自曾志寶住│1.曾志寶、黃凱│
│      │黃凱隆      │急需現金週轉，見廣告宣傳單上│處查扣蘇曉秋所│  隆、黃明德刑│
│      │黃明德      │寫「互助會」，乃撥打「098996│簽發之面額2萬 │  法第344條、 │
│      │簡宛綺      │6289」號行動電話向黃凱隆借款│元之本票1張、 │  第28條      │
│      │            │，黃凱隆向曾志寶取得放款資金│身分證影本。  │2.簡宛綺：刑法│
│      │            │後，委由黃明德出面，在屏東市│              │  第30條第1項 │
│      │            │開封街2-5號1樓，以10天1期， │              │  、第344條。 │
│      │            │每期每萬元利息1000元方式計息│              │              │
│      │            │，借款3萬元予蘇曉秋，蘇曉秋 │              │              │
│      │            │並交付其所簽發之2萬元本票、 │              │              │
│      │            │身分證影本各1張充作擔保。簡 │              │              │
│      │            │宛綺則協助曾志寶記帳。      │              │              │
├───┼──────┼──────────────┼───────┼───────┤
│(五)  │曾志寶      │郭惠珍於99年5月25日，因小孩 │警方自曾志寶住│1.曾志寶、黃凱│
│      │黃凱隆      │註冊，急需現金週轉，乃透過黃│處查扣郭惠珍所│  隆、黃明德：│
│      │黃明德      │明德之介紹向黃凱隆借款。黃凱│簽發之2萬元本 │  刑法第344條 │
│      │簡宛綺      │隆向曾志寶取得放款資金後，委│票1張。       │  、第28條    │
│      │            │請黃明德出面，在屏東市○○路│              │2.簡宛綺：刑法│
│      │            │某處，以10天1期，每期每萬元 │              │  第30條第1項 │
│      │            │利息1200元方式計息，借款2萬 │              │  、第344條。 │
│      │            │元予郭惠珍，郭惠珍並交付其所│              │              │
│      │            │簽發之2萬元本票充作擔保。簡 │              │              │
│      │            │宛綺則協助曾志寶記帳。      │              │              │
├───┼──────┼──────────────┼───────┼───────┤
│(六)  │曾志寶      │郭淑惠於99年4月1日，因急需現│警方自曾志寶住│1.曾志寶、黃凱│
│      │黃凱隆      │金週轉，經由不詳友人之介紹，│處查扣郭淑惠所│  隆：刑法第34│
│      │簡宛綺      │撥打廣告單小卡片上之「 09817│簽發之6萬元本 │  4條、第28條 │
│      │            │70648」號行動電話予黃凱隆， │票1張及借據1張│2.簡宛綺：刑法│
│      │            │黃凱隆於向曾志寶取得放款資金│              │  第30條第1項 │
│      │            │後，在高雄市仁武區○○○街38│              │  、第344條。 │
│      │            │號，以10天1期，每期每萬元利 │              │              │
│      │            │息1000元方式計息，借款3萬元 │              │              │
│      │            │予郭淑惠，郭淑惠並提供其所簽│              │              │
│      │            │發之6萬元本票、借據各1張充作│              │              │
│      │            │擔保。簡宛綺則協助曾志寶記帳│              │              │
│      │            │。                          │              │              │
├───┼──────┼──────────────┼───────┼───────┤
│(七)  │曾志寶      │余仁慈於99年1月某日，因家中 │警方於曾志寶住│1.曾志寶、黃凱│
│      │黃凱隆      │急需現金週轉，撥打廣告單小卡│處查扣余仁慈所│  隆：刑法第34│
│      │黃明德      │片上之行動電話號碼予黃明德，│簽發之2萬元本 │  4條、第28條 │
│      │簡宛綺      │由黃凱隆於向曾志寶取得資金後│票、身分證影本│2.簡宛綺：刑法│
│      │            │，由黃凱隆與黃明德出面，在屏│、余仁慈之服務│  第30條第1項 │
│      │            │東市○○路附近某處，以7天1期│證影本各1份   │  、第344條。 │
│      │            │，每期每3萬500 0元利息4000元│              │              │
│      │            │方式計息，借款3萬5000元予余 │              │              │
│      │            │仁慈，余仁慈並提供其所簽發之│              │              │
│      │            │2萬元本票、身分證影本各1份充│              │              │
│      │            │作擔保。簡宛綺則協助曾志寶記│              │              │
│      │            │帳。                        │              │              │
├───┼──────┼──────────────┼───────┼───────┤
│(八)  │曾志寶      │黃辰穎於99年3月24日，因家中 │警方自曾志寶住│1.曾志寶、黃凱│
│      │黃凱隆      │急需現金週轉，透過黃明德之介│處查扣黃辰穎所│  隆黃明德：刑│
│      │黃明德      │紹，向黃凱隆借款，黃凱隆於向│簽發之3萬元本 │  法第344條、 │
│      │簡宛綺      │曾志寶取得放款資金後，在屏東│票、借據、身分│  第28條      │
│      │            │縣潮州鎮○○路90號，以10天1 │證影本各1份。 │2.簡宛綺：刑法│
│      │            │期，每期每萬1000元利息4000元│              │  第30條第1項 │
│      │            │方式計息，借款3萬元予黃辰穎 │              │  、第344條。 │
│      │            │，黃辰穎並提供其所簽發之3萬 │              │              │
│      │            │元本票、身分證影本、借據各1 │              │              │
│      │            │份充作擔保。簡宛綺則協助曾志│              │              │
│      │            │寶記帳。                    │              │              │
├───┼──────┼──────────────┼───────┼───────┤
│(九)  │曾志寶      │朱俊璟於99年1、2月間，因小孩│警方自曾志寶住│1.曾志寶、黃凱│
│      │黃凱隆      │住院，急需現金週轉，乃透過黃│處查扣朱俊璟所│  隆、黃明德、│
│      │黃明德      │明德向黃凱隆借款，黃凱隆向曾│簽發之5萬元本 │  歐彥緯：刑法│
│      │歐彥緯      │志寶取得放款資金後，由黃凱隆│票1張         │  第344條、第 │
│      │簡宛綺      │出面，在屏東縣潮州鎮○○路朱│              │  28條。      │
│      │            │俊璟之父朱崑亮所經營之牛肉店│              │2.簡宛綺：刑法│
│      │            │內，以10天1期，每期每萬元利 │              │  第30條第1項 │
│      │            │息1000元方式計息，借款予朱俊│              │  、第344條。 │
│      │            │璟5萬元，朱俊璟並提供其所簽 │              │              │
│      │            │發之5萬元本票1張充作擔保。簡│              │              │
│      │            │宛綺則協助曾志寶記帳。詎朱俊│              │              │
│      │            │璟未按期還本息，黃凱隆夥同歐│              │              │
│      │            │彥緯及黃明德分別於99年5月24 │              │              │
│      │            │日晚上某時許及99年5月31日下 │              │              │
│      │            │午4時40分許，駕駛車牌號碼   │              │              │
│      │            │7117- HT號修旅車，前往屏東縣│              │              │
│      │            │潮州鎮○○路5號朱俊璟住處催 │              │              │
│      │            │討債務。                    │              │              │
├───┼──────┼──────────────┼───────┼───────┤
│(十)  │曾志寶      │安志屏於9本票9年3月間某日， │警方於曾志寶住│1.曾志寶、黃凱│
│      │黃凱隆      │因急需現金週轉，透過黃明德，│處查扣安志屏所│  隆、黃明德：│
│      │黃明德      │向黃凱隆借款，黃凱隆於向曾志│簽發之本票、身│  刑法第344條 │
│      │簡宛綺      │寶取得放款資金後，委由黃明德│分證影本、駕照│  、第28條    │
│      │            │出面，在屏東市○○路142號， │影本等。      │2.簡宛綺：刑法│
│      │            │以10天1期，每期每萬元利息100│              │  第30條第1項 │
│      │            │0元方式計息，借款2萬元予安志│              │  、第344條。 │
│      │            │屏，安志屏並提供其所簽發之2 │              │              │
│      │            │萬元本票、國民身分證及駕照影│              │              │
│      │            │本各1份充作擔保。簡宛綺則協 │              │              │
│      │            │助曾志寶記帳。              │              │              │
└───┴──────┴──────────────┴───────┴───────┘
附表二
┌───┬──────┬─────┬─────┬─────────┐
│編號  │賭博網站名稱│取得代理權│取得賭博網│拆帳方式          │
│      │            │時間      │站之對象  │                  │
│      │            │          │          │                  │
├───┼──────┼─────┼─────┼─────────┤
│1.    │江山運動網站│97、98年間│楊彬彬（楊│以國內外運動競技比│
│      │            │          │彬彬稱其向│賽為賭博對象，賠率│
│      │            │          │一名「林家│為1：0.95，即賭客 │
│      │            │          │興」之男子│下注1000元，簽中者│
│      │            │          │取得）    │可贏得950元，未簽 │
│      │            │          │          │中者，下注金曾志寶│
│      │            │          │          │分得1 成；楊彬彬（│
│      │            │          │          │或林家興）分得9 成│
│      │            │          │          │，若賭客簽中，負擔│
│      │            │          │          │金額比例亦同，曾志│
│      │            │          │          │寶每週與楊彬彬結算│
│      │            │          │          │1次 ，再由楊彬彬交│
│      │            │          │          │由「林家興」。    │
├───┼──────┼─────┼─────┼─────────┤
│2.    │天下運動網站│99年間    │趙仲德    │以國內外運動競技比│
│      │            │          │          │賽為賭博對象，投注│
│      │            │          │          │金額自1000元至10萬│
│      │            │          │          │元不等，賠率為1：1│
│      │            │          │          │，即賭客下注1000元│
│      │            │          │          │，簽中者，可贏得  │
│      │            │          │          │1000元，若未簽中，│
│      │            │          │          │下注金歸趙仲德所有│
│      │            │          │          │，曾志寶則依所招攬│
│      │            │          │          │之會員投注之金額，│
│      │            │          │          │從中抽取一定比例之│
│      │            │          │          │「水錢」（通常係千│
│      │            │          │          │分之15，被告曾志寶│
│      │            │          │          │稱已忘記）以此方式│
│      │            │          │          │得利。            │
│      │            │          │          │                  │
├───┼──────┼─────┼─────┼─────────┤
│3.    │冠天下運動網│98年4月間 │林鋒信    │以國內外運動競技比│
│      │站          │          │          │賽為賭博對象，每注│
│      │            │          │          │金額100元至1萬元不│
│      │            │          │          │等，賠率為1：0.95 │
│      │            │          │          │，即賭客下注1000元│
│      │            │          │          │，簽中者可贏得950 │
│      │            │          │          │元，未簽中者，下注│
│      │            │          │          │金曾志寶分得2成； │
│      │            │          │          │林鋒信分得8成，若 │
│      │            │          │          │賭客簽中，負擔金額│
│      │            │          │          │比例亦同，曾志寶每│
│      │            │          │          │週或每月與林鋒信結│
│      │            │          │          │算1次，再匯入林鋒 │
│      │            │          │          │信所有之中國信託商│
│      │            │          │          │業銀行北高雄分行帳│
│      │            │          │          │號內。            │
├───┼──────┼─────┼─────┼─────────┤
│4.    │大金鼎(改名 │95、96年間│真實姓名年│以國內外運動競技比│
│      │為新速)運動 │          │籍不詳之女│賽為賭博對象，每注│
│      │網站        │          │性友人（曾│金額100元至1萬元不│
│      │            │          │志寶稱該名│等，賠率為1：0.95 │
│      │            │          │女性友人已│，即賭客下注1000元│
│      │            │          │下落不明）│，簽中者可贏得950 │
│      │            │          │          │元，未簽中者，下注│
│      │            │          │          │金歸曾志寶。      │
└───┴──────┴─────┴─────┴─────────┘
附表三
┌───┬──────┬─────┬─────┬─────────┬─────────┐
│編號  │下線會員名稱│取得賭博網│取得帳號、│再招攬之會員賭客  │賭博及拆帳方式    │
│      │            │站之名稱  │密碼之時間│                  │                  │
│      │            │          │          │                  │                  │
├───┼──────┼─────┼─────┼─────────┼─────────┤
│1.    │黃凱隆      │天下運動網│99年間    │朱俊璟、蔡適駿、真│以國內外運動競技比│
│      │            │站        │          │實姓名年籍不詳綽號│賽為賭博對象，每注│
│      │            │          │          │「阿猴」之男子    │金額依賭客經濟能力│
│      │            │          │          │                  │不一，賠率為1：0. │
│      │            │          │          │                  │95，即賭客下注1000│
│      │            │          │          │                  │元，簽中者可贏得  │
│      │            │          │          │                  │950元，未簽中者， │
│      │            │          │          │                  │下注金曾志寶分得2 │
│      │            │          │          │                  │成；黃凱隆分得8成 │
│      │            │          │          │                  │，若賭客簽中，負擔│
│      │            │          │          │                  │金額比例亦同，曾志│
│      │            │          │          │                  │寶每週與黃凱隆結算│
│      │            │          │          │                  │1次。             │
├───┼──────┼─────┼─────┼─────────┼─────────┤
│2.    │歐彥緯      │天下運動網│99年間    │王國憲：於99年6、7│以國內外運動競技比│
│      │            │站        │          │月間向歐彥緯取得帳│賽為賭博對象，每注│
│      │            │          │          │號、密碼，每次下注│金額依賭客經濟能力│
│      │            │          │          │1000元，前後下注約│不一，賠率為1：0. │
│      │            │          │          │20餘次。          │95，即賭客下注100 │
│      │            │          │          │潘弘斌：於99年6月 │元，簽中者可贏得  │
│      │            │          │          │份，向歐彥緯取得帳│950元，未簽中者， │
│      │            │          │          │號、密碼，每次下注│下注金曾志寶分得2 │
│      │            │          │          │1000元，前後約下注│成；歐彥緯分得8成 │
│      │            │          │          │20次餘次。        │，若賭客簽中，負擔│
│      │            │          │          │                  │金額比例亦同，曾志│
│      │            │          │          │                  │寶每週與歐彥緯結算│
│      │            │          │          │                  │1次。             │
├───┼──────┼─────┼─────┼─────────┼─────────┤
│3.    │簡宛萱      │冠天下運動│99年年3月 │綽號「小玉」、「仔│ 以國內外運動競技 │
│      │            │網站      │間        │仔」、「豹哥」、「│ 賽為賭博對象，每 │
│      │            │          │          │阿明」、「美玉」、│ 金額100元至1萬元 │
│      │            │          │          │「大枯呆」、「小貞│ 等，賠率為1：0.98│
│      │            │          │          │」等人            │ 5，即賭客下注1000│
│      │            │          │          │                  │ ，簽中者可贏得985│
│      │            │          │          │                  │ 元，未簽中者，下 │
│      │            │          │          │                  │ 注金曾志寶分得5成│
│      │            │          │          │                  │ ；簡宛萱分得5成，│
│      │            │          │          │                  │ 若賭客簽中，負擔 │
│      │            │          │          │                  │ 金比例亦同，簡宛 │
│      │            │          │          │                  │ 萱週與曾志寶結算1│
│      │            │          │          │                  │ 次。             │
├───┼──────┼─────┼─────┼─────────┼─────────┤
│4.    │簡宛綺      │大金鼎運動│95、96年間│由陳韡翰招攬吳憲鑫│ 以國內外運動競技 │
│      │陳韡翰      │網站      │          │、林政遠等會員；簡│ 賽為賭博對象，每 │
│      │            │          │          │宛綺招攬簡亞倫2人 │ 金額100元至1萬元 │
│      │            │          │          │共同經營。        │ 等，賠率為1：0.95│
│      │            │          │          │吳憲鑫：於98年8、 │ ，即賭客下注1000 │
│      │            │          │          │9月份，向陳韡翰取 │ ，簽中者可贏得950│
│      │            │          │          │得帳號、密碼，每次│ 元，未簽中者，下 │
│      │            │          │          │下注1000元，前後約│ 金曾志寶分得8成；│
│      │            │          │          │下注10次。        │ 簡宛綺及陳韡翰各 │
│      │            │          │          │林政遠：於99年10月│ 分得1成，若賭客簽│
│      │            │          │          │份，向陳韡翰取得帳│ 中，負擔金比例亦 │
│      │            │          │          │號、密碼，每次下注│ 同，由簡宛綺每週 │
│      │            │          │          │從500至3000元不等 │ 與曾志寶結算1次。│
│      │            │          │          │，前後約下注20餘次│                  │
│      │            │          │          │。                │                  │
│      │            │          │          │簡亞倫：99年農曆過│                  │
│      │            │          │          │年，向簡宛綺取得帳│                  │
│      │            │          │          │號、密碼，曾經投注│                  │
│      │            │          │          │2000元，僅下注過1 │                  │
│      │            │          │          │次。              │                  │
├───┼──────┼─────┼─────┼─────────┼─────────┤
│5.    │吳永正      │冠天下運動│99年4月間 │綽號「隆仔」      │賭博方式除每注金額│
│      │            │網站      │          │                  │不詳，輸贏之賭金由│
│      │            │          │          │                  │吳永正分得2成，其 │
│      │            │          │          │                  │餘8成歸曾志寶所有 │
│      │            │          │          │                  │外，其餘同上。    │
├───┼──────┼─────┼─────┼─────────┼─────────┤
│6.    │唐嘉蓮      │冠天下運動│99年間    │綽號「鍾情」      │賭博方式除每注金額│
│      │            │網站      │          │                  │1000元及輸贏之賭金│
│      │            │          │          │                  │由曾志寶與唐嘉蓮各│
│      │            │          │          │                  │分得5成外，其餘同 │
│      │            │          │          │                  │上。              │
├───┼──────┼─────┼─────┼─────────┼─────────┤
│7.    │唐秋芬      │冠天下運動│99年初    │綽號「鍾仔」、「阿│賭博方式除每注金額│
│      │            │網站      │          │玲」              │100元2000元不等， │
│      │            │          │          │                  │唐秋芬僅於下注賭金│
│      │            │          │          │                  │中抽取千分之15之水│
│      │            │          │          │                  │錢，其餘同上。    │
└───┴──────┴─────┴─────┴─────────┴─────────┘
附表四（賭博網站均為「天下」運動網站）
┌───┬──────┬─────┬─────────┐
│編號  │會員賭客    │取得帳號密│賭博方式          │
│      │            │碼時間    │                  │
├───┼──────┼─────┼─────────┤
│1.    │趙柏林      │99年5月間 │以國內外運動競技賽│
│      │            │          │為賭博對象，每注金│
│      │            │          │額1000元，賠率為1 │
│      │            │          │：0.95，即賭客下注│
│      │            │          │1000，簽中者可贏得│
│      │            │          │950元，未簽中者， │
│      │            │          │下注金歸曾志寶，前│
│      │            │          │後約簽注10餘次。  │
├───┼──────┼─────┼─────────┤
│2.    │胡志成      │98年3、4月│賭博方式同上，前後│
│      │            │間        │約簽注20餘次。    │
├───┼──────┼─────┼─────────┤
│3.    │林僑國      │99年8月間 │賭博方式同上，前後│
│      │            │          │約簽注4次。       │
├───┼──────┼─────┼─────────┤
│4.    │林永晉      │99年4月間 │賭博方式除每次簽注│
│      │            │          │金額5000元至2萬元 │
│      │            │          │不等，其餘同上，前│
│      │            │          │後約簽注30餘次。  │
├───┼──────┼─────┼─────────┤
│5.    │許宸維      │99年9月間 │賭博方式除每次簽注│
│      │            │          │金額1萬元，其餘同 │
│      │            │          │上，前後約簽注10餘│
│      │            │          │次。              │
├───┼──────┼─────┼─────────┤
│6.    │劉宗奮      │99年7月間 │以國內外運動競技賽│
│      │            │          │為賭博對象，每金額│
│      │            │          │100元至1萬元等，賠│
│      │            │          │率為1：0.95，即賭 │
│      │            │          │客下注1000，簽中者│
│      │            │          │可贏得950元，未簽 │
│      │            │          │中者，下注金歸曾志│
│      │            │          │寶，其係打電話向曾│
│      │            │          │志寶下注，其不懂電│
│      │            │          │腦，故並未向曾志寶│
│      │            │          │取得帳號、密碼，事│
│      │            │          │後再與曾志寶結算。│
└───┴──────┴─────┴─────────┘
附表五
┌──┬──────┬──┬───────┬───┬────┐
│編號│扣案物名稱  │數量│查扣地點      │所有人│沒收依據│
├──┼──────┼──┼───────┼───┼────┤
│ 1  │華碩牌筆記型│1臺 │高雄市三民區建│楊彬彬│刑法第38│
│    │電腦        │    │工路782 號15樓│      │條第1 項│
│    │            │    │楊彬彬住處    │      │第2款   │
├──┼──────┼──┼───────┼───┼────┤
│ 2  │螢幕        │1臺 │同上          │同上  │同上    │
├──┼──────┼──┼───────┼───┼────┤
│ 3  │手提電腦    │1臺 │高雄縣鳳山市（│趙仲德│同上    │
│    │（含電源線1 │    │現改制為高雄市│      │        │
│    │條、滑鼠1 個│    │鳳山區○○○路│      │        │
│    │）          │    │一段289 巷3 號│      │        │
│    │            │    │趙仲德住處    │      │        │
├──┼──────┼──┼───────┼───┼────┤
│ 4  │數據機      │1臺 │同上          │同上  │同上    │
├──┼──────┼──┼───────┼───┼────┤
│ 5  │NOKIA 手機（│1支 │高雄市鼓山區裕│唐嘉蓮│同上    │
│    │含SIM 卡1 張│    │誠路1067號4 樓│      │        │
│    │，門號：    │    │唐嘉蓮住處    │      │        │
│    │0000000000) │    │              │      │        │
├──┼──────┼──┼───────┼───┼────┤
│ 6  │記事本帳冊  │1本 │同上          │同上  │同上    │
├──┼──────┼──┼───────┼───┼────┤
│ 7  │HP牌筆記型電│1臺 │高雄市前鎮區崗│唐秋芬│同上    │
│    │腦（含電源線│    │山南街269 號唐│      │        │
│    │1條)        │    │秋芬住處      │      │        │
├──┼──────┼──┼───────┼───┼────┤
│ 8  │無線網卡    │1張 │同上          │同上  │同上    │
├──┼──────┼──┼───────┼───┼────┤
│ 9  │帳簿        │1本 │同上          │同上  │同上    │
├──┼──────┼──┼───────┼───┼────┤
│ 10 │NOKIA 手機( │1支 │高雄市左營區翠│簡宛萱│同上    │
│    │含SIM 卡1 張│    │華路601 巷57號│      │        │
│    │，門號：    │    │8 樓簡宛萱住處│      │        │
│    │0000000000) │    │              │      │        │
├──┼──────┼──┼───────┼───┼────┤
│ 11 │電腦主機    │1臺 │同上          │同上  │同上    │
├──┼──────┼──┼───────┼───┼────┤
│ 12 │螢幕        │1臺 │同上          │同上  │同上    │
├──┼──────┼──┼───────┼───┼────┤
│ 13 │鍵盤        │1個 │同上          │同上  │同上    │
├──┼──────┼──┼───────┼───┼────┤
│ 14 │滑鼠        │1個 │同上          │同上  │同上    │
├──┼──────┼──┼───────┼───┼────┤
│ 15 │電腦主機    │1臺 │高雄市鼓山區登│簡亞倫│同上    │
│    │            │    │山街9 之1 號簡│      │        │
│    │            │    │亞倫住處      │      │        │
├──┼──────┼──┼───────┼───┼────┤
│ 16 │polyview螢幕│1臺 │同上          │同上  │同上    │
├──┼──────┼──┼───────┼───┼────┤
│ 17 │KINYO鍵盤   │1個 │同上          │同上  │同上    │
├──┼──────┼──┼───────┼───┼────┤
│ 18 │KINYO滑鼠   │1個 │同上          │同上  │同上    │
├──┼──────┼──┼───────┼───┼────┤
│ 19 │電腦主機    │1臺 │高雄市前金區善│歐彥緯│同上    │
│    │            │    │美里中山橫路  │      │        │
│    │            │    │136 號12樓之6 │      │        │
│    │            │    │歐彥緯住處    │      │        │
├──┼──────┼──┼───────┼───┼────┤
│ 20 │電腦主機    │1臺 │高雄縣鳳山市（│曾志寶│同上    │
│    │            │    │現改制為高雄市│      │        │
│    │            │    │鳳山區○○○街│      │        │
│    │            │    │53 巷19 號曾志│      │        │
│    │            │    │寶住處        │      │        │
├──┼──────┼──┼───────┼───┼────┤
│ 21 │螢幕        │1臺 │同上          │同上  │同上    │
├──┼──────┼──┼───────┼───┼────┤
│ 22 │鍵盤        │1個 │同上          │同上  │同上    │
├──┼──────┼──┼───────┼───┼────┤
│ 23 │滑鼠        │1個 │同上          │同上  │同上    │
├──┼──────┼──┼───────┼───┼────┤
│ 24 │簽賭帳單    │1張 │同上          │同上  │同上    │
├──┼──────┼──┼───────┼───┼────┤
│ 25 │帳本        │7本 │同上          │同上  │同上    │
├──┼──────┼──┼───────┼───┼────┤
│ 26 │電腦賭盤對帳│1張 │同上          │同上  │同上    │
│    │單          │    │              │      │        │
├──┼──────┼──┼───────┼───┼────┤
│ 27 │網路簽賭記事│19張│高雄縣鳳山市（│林鋒信│同上    │
│    │單據        │（起│現改制為高雄市│      │        │
│    │            │訴書│鳳山區○○○路│      │        │
│    │            │誤載│14 號13 樓林鋒│      │        │
│    │            │為29│信住處        │      │        │
│    │            │張）│              │      │        │
├──┼──────┼──┼───────┼───┼────┤
│ 28 │手提電腦（含│1臺 │高雄市鼓山區富│吳永正│同上    │
│    │電源線1條、 │    │農路122 號3 樓│      │        │
│    │滑鼠1 個）  │    │吳永正住處    │      │        │
├──┼──────┼──┼───────┼───┼────┤
│ 29 │記帳單      │15張│同上          │同上  │同上    │
└──┴──────┴──┴───────┴───┴────┘